【裁判字號】    98,訴,4250
【裁判日期】    990125
【裁判案由】    毒品危害防制條例
【裁判全文】
臺灣板橋地方法院刑事判決              98年度訴字第4250號
公  訴  人  臺灣板橋地方法院檢察署檢察官
被      告  甲○○
選任辯護人  曾昭牟律師
上列被告因違反毒品危害防制條例案件，經檢察官提起公訴（九
十八年度偵字第一九一五八號），本院判決如下：
    主  文
甲○○販賣第二級毒品，分別量處如附表編號一、二，宣告刑欄
所示之刑；又販賣第三級毒品，分別量處如附表編號三，宣告刑
欄所示之刑；又轉讓第三級毒品，處有期徒刑伍月，搭配門號00
00000000號之行動電話（含晶片卡壹枚）壹支，沒收之。應執行
有期徒刑柒年陸月，未扣案之販賣毒品所得，合計新臺幣壹萬
仟壹佰元應沒收之，如全部或一部不能沒收時，以其財產抵償之
；搭配門號0000000000號之行動電話（含晶片卡壹枚）壹支，沒
收之。
    事  實
一、甲○○明知安非他命、愷他命（ketamine，俗稱K 他命）屬
    毒品危害防制條例列管之第二級、第三級毒品，不得持有、
    販賣，因有施用毒品之惡習，並熟知取得毒品之管道，為能
    節省購毒花費，竟基於營利之意圖，以0000000000號之行動
    電話對外聯絡，接受有毒癮之友人陳政佑、歐陽光耀、洪定
    宇等人之要求，分別自民國九十八年四月間起至五月初止，
    以甲基安非他命每○．五公克約新臺幣（下同）二千元、愷
    他命每公克四百元之價格，在臺北市萬華區、臺北縣泰山鄉
    、蘆州市等地，販賣予上揭友人，並從中取得一至二百元之
    利潤以營利之（販賣之時間、地點及數量均詳附表編號一至
    三之犯罪事實欄）；又明知愷他命不得轉讓，另基於轉讓第
    三級毒品愷他命之犯意，於九十八年五月二十日上午一時四
    十七分許，以其所使用之上揭行動電話為聯絡工具，將愷他
    命一包（約重一、二公克），在臺北市○○○路靠近憲兵隊
    附近，轉讓與卓宜杰。嗣於九十八年七月八日下午九時三十
    分許，為警持本院核發之搜索票在臺北縣蘆洲市○○○路○
    段六十八巷五號三樓查獲，並扣得供犯罪所用上揭行動電話
    一具，依上揭行動電話之通聯，始循線查悉上情。
二、案經臺北市政府警察局中山分局移送臺灣板橋地方法院檢察
    署檢察官偵查起訴。
    理  由
壹、程序部分：
一、按被告以外之人於審判外之言詞或書面陳述，除法律有規定
    者外，不得作為證據；又被告以外之人於審判外之陳述，雖
    不符刑事訴訴法第一百五十九條之一至四之規定，被告以外
    之人於審判外之陳述，雖不符前四條之規定，而經當事人於
    審判程序同意作為證據，法院審酌該言詞陳述或書面陳述作
    成時之情況，認為適當者，亦得為證據。當事人、代理人或
    辯護人於法院調查證據時，知有第一百五十九條第一項不得
    為證據之情形，而未於言詞辯論終結前聲明異議者，視為有
    前項之同意，刑事訴訟法第一百五十九條第一項、第一百五
    十九條之五分別定有明文。本院判決所引用之下列傳聞證據
    部分，縱無刑事訴訟法第一百五十九條之一至第一百五十九
    條之四或其他規定之傳聞證據例外情形，亦因檢察官、辯護
    人及被告對之均於本院言詞辯論終結前未聲明異議，揆之上
    開規定，並審酌該證據作成之情況，本院均認為適當，應均
    有證據能力。
二、按通訊監察錄音之譯文，僅屬依據監聽錄音結果予以翻譯之
    文字，固具文書證據之外觀，但實際上仍應認監聽所得之錄
    音帶或光碟，始屬調查犯罪所得之證物，此乃刑事訴訟法第
    一百六十五條之一第二項所稱之證物，如其蒐證程式合法，
    並經合法調查，自具證據能力，故檢察官如提出通訊監察錄
    音之譯文為其證據方法，實乃以其監聽所得之錄音帶或光碟
    ，為調查犯罪所得之證物，法院本應依刑事訴訟法第一百六
    十五條之一所列之方法調查，以判斷該錄音帶或光碟是否與
    通訊監察錄音之譯文相符，而監聽錄音製作之譯文，雖通常
    為偵查犯罪機關單方面製作，然若被告或訴訟關係人對其真
    實性並無爭執，經法院於審判期日提示譯文供當事人辨認、
    表示意見並為辯論者，程式自屬適法（最高法院九十五年度
    台上字第二九五號、九十四年度台上字第四六六五號判決可
    資參照）。本件警方對於上揭行動電話施以通訊監察，事前
    均經本院依法核發通訊監察書，此有本院九十八年聲監字第
    ○○○二四五號、聲監續字第○○○二六五號通訊監察書、
    電話附表在卷可參（見偵查卷第一三四至一三七頁），程式
    未見違法情事，又警方依通訊監察錄音所製作之譯文，經本
    院提示予被告及辯護人，其等對於譯文之真實性並無爭執，
    依上開說明，本案卷內相關通訊監察譯文應有證據能力。
貳、實體部分：
一、訊據被告甲○○對於上揭販賣第二級、第三級毒品，及轉讓
    第三級毒品之犯行，均坦承不諱，核與證人陳政佑、歐陽光
    耀、洪定宇、卓宜杰於警詢、偵查中所證之情節大致相符合
    ，復有卷附被告持用門號0000000000號之行動電話與證人陳
    政佑持用電話0000000000、證人歐陽光耀持用之0000000000
    電話、證人洪定宇持用之0000000000電話、證人卓宜杰持用
    之0000000000電話之通聯紀錄及譯文在卷足按，並有扣案門
    號為0000000000號之行動電話一支可資佐證，被告之自白與
    事實相符合，本件事證已甚明確，被告犯行堪以認定，應依
    法論科。
二、被告行為後，毒品危害防制條例第四條，業於九十八年五月
    二十日修正公布，九十八年十一月二十日施行，依刑法第二
    條第一項之規定，應依「從舊從輕」原則而為比較。茲說明
    如下：
  (一)毒品危害防制條例第四條第二項、第三項之販賣第二級、第
    三級毒品罪法定本刑之規定，修正前係規定「製造、運輸、
    販賣第二級毒品者，處無期徒刑或七年以上有期徒刑，得併
    科新臺幣七百萬元以下罰金。」、「製造、運輸、販賣第三
    級毒品者，處五年以上有期徒刑，得併科新臺幣五百萬元以
    下罰金。」修正後則規定：「製造、運輸、販賣第二級毒品
    者，處無期徒刑或七年以上有期徒刑，得併科新臺幣一千萬
    元以下罰金。」、「製造、運輸、販賣第三級毒品者，處五
    年以上有期徒刑，得併科新臺幣七百萬元以下罰金。」經比
    較修正前、後之規定，可知販賣第二級毒品罪之法定本刑，
    就罰金刑部分由修正前之得併科新臺幣七百萬元以下罰金，
    提高為得併科新臺幣一千萬元以下罰金，販賣第三級毒品罪
    之法定本刑，就罰金刑部分由修正前之得併科新臺幣五百萬
    元以下罰金，提高為得併科新臺幣七百萬元以下罰金，自以
    修正前毒品危害防制條例第四條第二項、三項之規定有利於
    被告。
  (二)毒品危害防制條例第十七條有關減輕其刑之規定，修正前規
    定「犯第四條第一項至第四項、第五條第一項至第四項前段
    、第六條第一項至第四項、第七條第一項至第四項、第八條
    第一項至第四項、第十條或第十一條第一項、第二項之罪，
    供出毒品來源，因而破獲者，得減輕其刑。」修正為「犯第
    四條至第八條、第十條或第十一條之罪，供出毒品來源，因
    而查獲其他正犯或共犯者，減輕或免除其刑。犯第四條至第
    八條之罪於偵查及審判中均自白者，減輕其刑。」比較修正
    前、後之規定，可知依修正後增列被告如於偵查及審判中自
    白者，即可必減輕其刑，自以修正後毒品危害防制條第十七
    條第二項之規定有利於被告。
  (三)綜合上述各條文修正前、後之比較，就販賣第二級、第三級
    毒品罪法定本刑之罰金刑部分，修正後之規定，得併科之罰
    金刑雖有提高，惟最高本刑部分則因自白而減輕，是修正前
    之規定整體而論較不利於被告，揆諸最高法院九十五年度第
    八次決議所揭示之罪刑綜合比較原則，自應整體適用裁判時
    即修正後毒品危害防制條例處斷。
三、被告將毒品出售，並從中取得一至二百元之利潤，其自係意
    圖營利而為，核被告所為，均係犯修正後毒品危害防制條例
    第四條第二項之販賣第二級毒品罪、同條例第三項之販賣第
    三級毒品罪及同條例第八條第三項之轉讓第三級毒品罪。被
    告等持有第二級毒品安非他命、第三級毒品愷他命之低度行
    為，為販賣、轉讓之高度行為所吸收，均不另論罪。被告於
    附表編號二、(2) 之犯罪事實欄，以一次販賣行為，同時販
    售第二級毒品安非他命、第三級毒品愷他命予歐陽光耀，為
    一行為同時觸犯販賣第二級毒品、第三級毒品之罪名，為相
    像競合犯，應從一重販賣第二級毒品罪處斷。被告所犯如附
    表編號一至三各項之販賣第二級毒品、第三級毒品罪及轉讓
    第三級毒品罪行，犯意各別，行為互殊，應予分論併罰。被
    告警詢、偵查及本院審判中均自白犯罪，於修正後毒品危害
    防制條例第十七條第二項之規定相符，應均依該條之規定，
    減輕其刑。爰審酌被告有施用毒品惡習，素行不佳，販賣安
    非他命、愷他命予他人，以謀取數百元之利益，販賣之毒品
    數量尚微，惟已使毒品易於擴散，危害社會、國家人民之身
    心健全發展，被告於犯後已坦承犯行，知所悔改等一切情狀
    ，分別量處如主文所示之刑，以資懲儆，並定其應執行刑。
    末按毒品危害防制條例第十九條第一項規定：「犯第四條至
    第九條、第十二條、第十三條或第十四條第一項、第二項之
    罪者，其供犯罪所用或因犯罪所得之財物，均沒收之，如全
    部或一部不能沒收時，追徵其價額或以其財產抵償之」，本
    案被告如附表販賣毒品所得合計為一萬三千一百元，應依上
    揭規定沒收之，併諭知如全部或一部不能沒收時，以渠之財
    產抵償之；另搭配門號0000000000號之行動電話（含晶片卡
    壹枚）一支，係供作與證人陳政佑等人聯絡本件販賣毒品所
    用之物，且為被告所有，業據被告等於本院審理時供明在卷
    ，應依裁判時之毒品危害防制條例第十九條第一項之規定宣
    告沒收之。
據上論斷，刑事訴訟法第二百九十九條第一項前段、毒品危害防
制條例第四條第二項、第三項、第八條第三項、第十七條第二項
、第十九條第一項，刑法第二條第一項但書、第十一條前段、第
五十五條、第五十一條第五款，判決如主文。
本案經檢察官黃怡華到庭執行職務。
中    華    民    國    99    年    1     月    25    日
                    臺灣板橋地方法院刑事第十六庭
                          審判長法  官  王綽光
                                法  官  陳正昇
                                法  官  洪珮婷
以上正本證明與原本無異
如不服本判決應於收受送達後十日內向本院提出上訴書狀，並應
敘述上訴理由; 其未敘述上訴理由者，應於上訴期間屆滿後二十
日內向本院補提理由書（均需按他造當事人之人數附繕本，切勿
逕送上級法院）
                                書記官  許清秋
中    華    民    國    99    年    1     月    28    日
附錄本案論罪科刑法條全文：
毒品危害防制條例第4條
製造、運輸、販賣第一級毒品者，處死刑或無期徒刑；處無期徒
刑者，得併科新臺幣二千萬元以下罰金。
製造、運輸、販賣第二級毒品者，處無期徒刑或七年以上有期徒
刑，得併科新臺幣一千萬元以下罰金。
製造、運輸、販賣第三級毒品者，處五年以上有期徒刑，得併科
新臺幣七百萬元以下罰金。
製造、運輸、販賣第四級毒品者，處三年以上十年以下有期徒刑
，得併科新臺幣三百萬元以下罰金。
製造、運輸、販賣專供製造或施用毒品之器具者，處一年以上七
年以下有期徒刑，得併科新臺幣一百萬元以下罰金。
前五項之未遂犯罰之。
毒品危害防制條例第8條
轉讓第一級毒品者，處一年以上七年以下有期徒刑，得併科新臺
幣一百萬元以下罰金。
轉讓第二級毒品者，處六月以上五年以下有期徒刑，得併科新臺
幣七十萬元以下罰金。
轉讓第三級毒品者，處三年以下有期徒刑，得併科新臺幣三十萬
元以下罰金。
轉讓第四級毒品者，處一年以下有期徒刑，得併科新臺幣十萬元
以下罰金。
前四項之未遂犯罰之。
轉讓毒品達一定數量者，加重其刑至二分之一，其標準由行政院
定之。

司法院資訊處製作；財團法人民間司法改革基金會備份。
